臺灣臺南地方法院臺南簡易庭民事判決
111年度南小字第1465號
原      告  富邦產物保險股份有限公司

法定代理人  賴榮崇  
訴訟代理人  魏至平  
被      告  劉棉富  


上列當事人間請求侵權行為損害賠償(交通)事件，經本院於民國
111年10月31日言詞辯論終結，判決如下：
    主      文
被告應給付原告新臺幣55,360元，及自民國111年8月27日起至清
償日止，按週年利率百分之5計算之利息。
原告其餘之訴駁回。
訴訟費用新臺幣1,000元，由被告負擔新臺幣900元，餘由原告負
擔。
本判決原告勝訴部分得假執行。
    事實及理由
一、被告經合法通知，無正當理由，未於言詞辯論期日到場，核
    無民事訴訟法第386條各款所列情形，爰依原告之聲請，由
    其一造辯論而為判決。
二、原告起訴主張：
  ㈠被告於民國109年10月31日16時9分許(起訴狀誤載為16時許)
    ，駕駛車牌號碼000-0000號自小客車，行經臺南市安南區安
    通路六段底防汛道路之路口處，因酒後駕車不慎碰撞原告所
    承保、訴外人温國輝所有並由其駕駛之車牌號碼000-0000號
    自用小客車（下稱系爭車輛），致系爭車輛受損。系爭車輛
    經送廠估修，維修費用共計新臺幣（下同）62,443元（含工
    資19,944元、零件42,499元），原告已依保險契約賠付被保
    險人，依保險法第53條規定取得代位求償權。爰依民法第19
    1條之2、保險代位等法律關係提起本件訴訟。
  ㈡並聲明：被告應給付原告62,443元，及自起訴狀繕本送達翌
    日起至清償日止，按週年利率5％計算之利息。
三、被告經合法通知，未於言詞辯論期日到庭，亦未提出書狀為
    任何陳述或答辯。
四、本院得心證之理由:
  ㈠按汽車、機車或其他非依軌道行駛之動力車輛，在使用中加
    損害於他人者，駕駛人應賠償因此所生之損害，民法第191
    條之2前段定有明文。查原告主張之上揭事實，業據其提出
    臺南市政府警察局第三分局受（處）理非交通事故之車輛毀
    損案件登記表、温國輝之駕駛執照、保險理賠申請書、結帳
    工單、電子發票證明聯、車損照片等資料影本為證，核與所
    述情節大致相符，並經本院依職權調取系爭交通事故案卷核
    閱無誤。而被告經合法通知，未於言詞辯論期日到庭或提出
    書狀作有利於己之聲明或陳述，依上開調查證據之結果，堪
    信原告之主張為真實。是被告對系爭車禍之發生，顯有過失
    ，且其過失行為與系爭車輛受有損害之結果間具相當因果關
    係甚明。準此，被告應負侵權行為損害賠償責任，堪以認定
    。
  ㈡又不法毀損他人之物者，被害人得請求賠償其物因毀損所減
    少之價額；負損害賠償責任者，除法律另有規定或契約另有
    訂定外，應回復他方損害發生前之原狀；債權人得請求支付
    回復原狀所必要之費用，以代回復原狀，民法第196條、第2
    13條第1項、第3項分別定有明文。另依民法第196條請求賠
    償物被毀損所減少之價額，得以修復費用為估定之標準，但
    以必要者為限。例如：修理材料以新品換舊品，應予折舊（
    最高法院77年5月17日第9次民事庭會議決議參照）。經查：
    本件原告主張系爭車輛修復費用共計62,443元，經核其中含
    工資部分19,944元、零件部分42,499元，有結帳工單、電子
    發票證明聯在卷可稽，是本件原告以修理費作為損害賠償之
    依據時，自應將零件折舊部分予以扣除，始為合理。而依行
    政院所頒固定資產耐用年數表及固定資產折舊率表，非運輸
    業用客車、貨車之耐用年數為5年，依平均法計算其折舊結
    果（即以固定資產成本減除殘價後之餘額，按固定資產耐用
    年數表規定之耐用年數平均分攤，計算折舊額），每年折舊
    率為5分之1，並參酌營利事業所得稅查核準則第95條第6項
    「固定資產提列折舊採用定率遞減法者，以1年為計算單位
    ，其使用期間未滿1年者，按實際使用之月數相當於全年之
    比例計算之，不滿1月者，以1月計」之規定。系爭車輛為10
    8年11月間出廠，有行車執照影本在卷可按，至109年10月31
    日發生系爭車禍時，使用約1年，原告就零件部分得請求之
    修理費用應為35,416元【計算式：1.殘價＝取得成本÷(耐用
    年數＋1)即42,499÷(5+1)≒7,083（小數點以下四捨五入）；2
    .折舊額＝(取得成本－殘價)×1/（耐用年數）×（使用年數）
    即(42,499－7,083)×1/5×1≒7,083（小數點以下四捨五入）；
    3.扣除折舊後價值＝（新品取得成本－折舊額）即42,499－7,0
    83＝35,416】，連同前述工資部分19,944元，總計為55,360
    元。
五、從而，原告依侵權行為及保險代位等法律關係，訴請被告應
    給付原告55,360元，及自起訴狀繕本送達翌日即111年8月27
    日起至清償日止，按週年利率5％計算之利息，為有理由，應
    予准許；逾此部分之請求，為無理由，應予駁回。
六、按小額訴訟，法院為訴訟費用之裁判時，應確定其費用額；
    又各當事人一部勝訴、一部敗訴者，其訴訟費用，由法院酌
    量情形，命兩造以比例分擔或命一造負擔，或命兩造各自負
    擔其支出之訴訟費用，民事訴訟法第436條之19第1項、第79
    條分別定有明文。本件訴訟費用計1,000元（即第一審裁判
    費），本院審酌兩造勝、敗訴之比例等情，認應由被告負擔
    900元，餘由原告負擔，應較合理。
七、本件核屬民事訴訟法第436條之8第1項之小額訴訟事件，本
    院為被告部分敗訴之判決，爰依同法第436條之20規定，就
    原告勝訴部分，依職權宣告假執行。
八、據上論結，本件原告之訴為一部有理由，一部無理由。爰依
    民事訴訟法第436條之23、第436條第2項、第385條第1項前
    段、第79條、第436條之19第1項、第436條之20，判決如主
    文。
中　　華　　民　　國　　111 　年　　11　　月　　14　　日
                  臺南簡易庭      法  官  曾仁勇
以上正本係照原本作成。
如不服本判決，應於送達後20日內，向本院提出上訴狀並表明上
訴理由，如於本判決宣示後送達前提起上訴者，應於判決送達後
20日內補提上訴理由書（須附繕本）。如委任律師提起上訴者，
應一併繳納上訴審裁判費。 
依民事訴訟法第436條之24第2項之規定，對於小額程序之第一審
判決之上訴，非以其違背法令之理由，不得為之。且上訴狀內應
記載表明（一）原判決所違背之法令及其具體內容。（二）依訴
訟資料可認為原判決有違背法令之具體事實者。 
中　　華　　民　　國　　111 　年　　11　　月　　14　　日
                                  書記官  顏珊姍